# 请教陈老师及各位老师：企业合并

提问人：andry-c 时间：2014-02-18 15:07:07
A集团下面有B、C两家子公司，B公司下面有子公司E，C公司下面有子公司F，现将F的股权转让给E。交易结构是这样的，B公司增资全资子公司E100万元，E公司自身融资 500 万元，然后以 600 万元的价格收购F公司，收购日F公司账面净资产的价值为 400 万元。对于E来说，此项交易构成同一控制下的企业合并，E公司冲减自身权益 200 万元。对于B公司而言，在编制合并报表时如何处理呢？

回答人：chenyiwei
对B而言，合并报表层面的处理效果也是一项同一控制下的合并，即以 600 万元现金对价收购了同一控制下的F，在B的合并报表层面将收购成本高于F的帐面净资产的差额 200 万冲减权益。